【裁判字號】    89,交附民,5
【裁判日期】    890530
【裁判案由】    請求損害賠償
【裁判全文】
臺灣澎湖地方法院刑事附帶民事訴訟判決              八十九年度交附民字第五號
    原      告  丁 ○ ○
    法定代理人  丙 ○ ○
    被      告  乙 ○ ○
                甲 ○ ○
右列被告等因八十九年度交易字第二號過失傷害案件，經原告提起附帶民事訴訟，本
院判決如左：
    主  文
被告乙○○、甲○○應連帶給付原告新台幣壹拾陸萬伍仟元。
被告甲○○應再給付原告新台幣捌萬貳仟伍佰元。
原告其餘之訴駁回。
    事  實
甲、原告方面：
壹、聲明：被告應連帶給付原告新台幣（下同）二十四萬七千五百元。
貳、陳述：
一、被告乙○○、甲○○於民國八十八年八月十五日下午三時四十五分許，在澎湖縣
    馬公市西文里九七之十七號前，因被告乙○○跨越對向車道行駛，被告甲○○超
    速駕車，被告二人竟相撞於路中央，原告乘坐在被告甲○○之車上，因而受有嚴
    重之傷害，共發生醫療費、後送費、復健費、交通旅費、支薪費等不同項目之損
    失，為此依據侵權行為法則，訴請被告連帶負賠償責任。
二、被告應連帶賠償之項目如下：
（一）醫療費用：被告應連帶賠償原告車禍支出之醫療相關費用十二萬元。
（二）工作損失：原告因車禍受傷，工作損失二萬七千五百元。
（三）慰撫金：原告因車禍受傷住院二十三天，頭部及腳部共開刀三次，故請求慰撫
      金十萬元。
乙、被告方面：
壹、聲明：原告之訴駁回。
貳、陳述：對於原告之主張，均無意見。
    理  由
一、原告起訴主張：被告二人於八十八年八月十五日下午三時四十五分，分別駕車行
    經馬公市西文里九七之一七號前，由於被告乙○○跨越車道行駛，被告甲○○超
    速駕車，因而發生車禍，致乘坐被告甲○○車輛之原告全身多處受傷，為此依據
    侵權行為法則，訴請被告連帶給付二十四萬七千五百元等語。被告對於原告之主
    張則未抗辯。
二、按附帶民事訴訟之判決，應以刑事訴訟判決所認定之事實為據，刑事訴訟法第五
    百條前段定有明文。本件原告主張車禍之發生原因，為被告乙○○違規跨越車道
    行駛，被告甲○○超速駕車等情，已據刑事判決認定在案。故本件民事求償部分
    ，亦應以此為判斷之基礎。
三、又按違反保護他人之法律者，推定其有過失，應就他人之財產上及非財產上損害
    ，負相當之賠償責任，且數人共同不法侵害他人權利者，縱然彼此間無意思聯絡
    ，亦應負連帶賠償責任，此觀諸民法第一百八十四條、第一百八十五條第一項前
    段、第一百九十三條、第一百九十五條規定、最高法院六十六年例變字第一號判
    例即明。準此，根據前述刑事判決認定之事實，原告以被告二人同時之過失行為
    造成原告受傷，因而訴請被告連帶賠償，即非無據。而原告主張財產上及非財產
    上損害數額合計二十四萬七千五百元，被告均不爭執，堪認原告主張之損害數額
    為可採。
四、再按損害之發生或擴大，被害人之使用人與有過失者，法院得依職權減輕加害人
    之賠償金額，此觀之民法第二百十七條第三項規定、最高法院七十四年台上字第
    一一七Ｏ號、八十五年台上字第一七五六號判例甚明。查本件車禍之發生，被告
    乙○○跨越對向車道為肇事主要原因，被告甲○○超速駕車無法閃避亦有過失，
    且與所搭載之原告受傷情形顯有關聯性等情，已據刑事判決認定在案。則本院斟
    酌原告之使用人即被告甲○○上開過失情節之輕重，認應減輕被告乙○○之損害
    賠償數額三分之一。又損害賠償權利人對於其使用人之過失，非不得對使用人求
    償，且彼此間並無過失相抵規定之適用，此有最高法院八十一年台上字第九五九
    號、八十二年台上字第三二三Ｏ號判決要旨可資參照。準此，就原告之全部損害
    ，被告甲○○均應負賠償之責，並無依據首開規定減免之餘地。故原告所受全部
    損害數額二十四萬七千五百元中，被告乙○○減輕三分之一賠償金額部分為十六
    萬五千元，應由被告二人負連帶賠償責任，其餘八萬二千五百元部分，被告乙○
    ○雖因上述規定減免後毋庸賠償，但被告甲○○仍應負賠償之責。從而，原告之
    訴，於此數額範圍內，為有理由，應予准許，超過此範圍之請求，即無理由，應
    予駁回。
五、結論：依民事訴訟法第五百零二條，判決如主文。
中    華    民    國      八十九      年      五      月      三十      日
                              臺 灣 澎 湖 地 方 法 院 刑 事 庭
                                    法    官  陳     介     安
右正本證明與原本無異。
如不服本判決，應於判決送達後十日內，向本院提出上訴狀（須附繕本）。
中    華    民    國      八十九      年      六      月       一       日
                                    書 記 官  林     德     盛


司法院資訊處製作；財團法人民間司法改革基金會備份。
